臺灣桃園地方法院小額民事判決
110年度桃保險小字第582號
原      告  明台產物保險股份有限公司

法定代理人  長瀬耕一
訴訟代理人  郁睿清  
被      告  李志豐  

上列當事人間請求損害賠償事件，本院於民國111 年1 月7 日言
詞辯論終結，判決如下：
    主    文
被告應給付原告新臺幣壹萬陸仟肆佰捌拾肆元，及自民國一百一
十年八月三十一日起至清償日止，按週年利率百分之五計算之利
息。
訴訟費用新臺幣壹仟元由被告負擔。
本判決得假執行。
理由要領
一、被告於民國108 年7月5日16時9分許，駕駛車號000-0000號
    營業貨運曳引車，行經桃園市○○區○○路000號前時，因駕車
    不慎而撞擊由原告承保車體損失險、訴外人萬秀平駕駛其所
    有之車牌號碼000-0000號自用小客車（下稱系爭車輛），致
    系爭車輛受損等情，業據其提出系爭車輛行車執照、車損照
    片、桃園市政府警察局道路交通事故當事人登記聯單等為證
    ，並據本院依職權向桃園市政府警察局桃園分局調閱本件道
    路交通事故現場圖及現場照片等資料，經核與原
    告所述相符，且為被告所不爭執，堪信為真實，被告自應就
    此負過失侵權行為之損害賠償責任。
二、至被告雖辯稱：
　　原告所提之估價單，其中第13至21項部分都是多出來的費用
　　云云。惟依原告提出之桃苗汽車股份有限公司出具之估價單
    觀之（見本院卷第13至14頁），其中13至21項均為工資，且
    觀諸車損照片（見本院卷第35頁反面至第36頁反面)，後保
    險桿、感測器及左後車門確有拆裝維修之必要，應已足認定
    此部分維修費用之支出，確係系爭車輛因本件事故所受侵害
    而生，且金額亦未有明顯過高之情形，故被告所辯，自非可
    取。
三、按物被毀損時，被害人除得依民法第196 條請求賠償外，並
    不排除民法第213 條至第215 條之適用。依民法第196 條請
    求賠償物被毀損所減少之價額，得以修復費用為估定之標準
    ，但以必要者為限（例如：修理材料以新品換舊品，應予折
    舊）。查系爭車輛修復費用為新臺幣（下同）18,894元（工
    資16,216元、零件2,678元），有桃苗汽車股份有限公司出
    具之估價單與統一發票在卷可稽（見本院卷第13至15頁）。
    而依行政院財政部發布之「固定資產耐用年數表」規定，汽
    車如非屬運輸業用客車、貨車，其耐用年數為5 年，並依同
    部訂定之「固定資產折舊率表」規定，耐用年數5 年依定率
    遞減法之折舊率為千分之369 ，其最後1年之折舊額，加歷
    年折舊累計額，其總和不得超過該資產成本原額10分之9 。
    查系爭車輛係於102 年1 月出廠，有系爭車輛行車執照影本
    在卷為憑（見本院卷第6 頁），至本件事故發生之108 年7 
    月5 日，系爭車輛之實際使用年數已逾5年，故原告就零件
    部分得請求之金額應以268 元為限（2,678×1/10＝268 ），
    加計工資16,216元，共計16,484元，即為原告得請求之修復
    費用。
四、綜上所述，原告依侵權行為及保險代位法律關係，請求被告
    給付16,484元，及自起訴狀繕本送達（見本院卷第39頁）之
    翌日即110 年8 月31日起至清償日止，按週年利率5 ％計算
    之利息，為有理由，應予准許。
五、本件係依民事訴訟法第436 條之8 第1 項適用小額訴訟程序
    所為之判決，依同法第436 條之20之規定，法院為被告敗訴
    之判決時，應依職權宣告假執行。
六、本件事證已臻明確，兩造其餘主張、陳述及所提之證據，經
    審酌均與判決結果不生影響，爰不一一論列，附此敘明。
七、訴訟費用負擔之依據：民事訴訟法第78條。並依同法第436
    條之19第1 項規定，確定訴訟費用額為原告繳納之第一審裁
    判費1,000 元由被告負擔。
　
中    華    民    國   111    年    1     月    21    日
                  桃園簡易庭  法  官  汪智陽
以上正本係照原本作成。
如不服本判決，應於送達後20日內，向本院提出上訴狀並表明上
訴理由，如於本判決宣示後送達前提起上訴者，應於判決送達後
20日內補提上訴理由書（須附繕本）。
如委任律師提起上訴者，應一併繳納上訴審裁判費。
中    華    民    國   111    年    1     月    21    日
                              書記官  陳家蓁
附錄：
一、民事訴訟法第436條之24第2項：
    對於小額程序之第一審裁判上訴或抗告，非以其違背法令為
    理由，不得為之。
二、民事訴訟法第436條之25：
    上訴狀內應記載上訴理由，表明下列各款事項：
    ㈠原判決所違背之法令及其具體內容。
    ㈡依訴訟資料可認為原判決有違背法令之具體事實。
三、民事訴訟法第471條第1項：（依同法第436條之32第2項規定
    於小額事件之上訴程序準用之）
    上訴狀內未表明上訴理由者，上訴人應於提起上訴後20日內
    ，提出理由書於原第二審法院；未提出者，毌庸命其補正，
    由原第二審法院以裁定駁回之。